臺灣臺中地方法院刑事判決
110年度交訴字第104號
公  訴  人  臺灣臺中地方檢察署檢察官
被      告  賴冠宇




選任辯護人  吳秋樵律師
上列被告因過失致死案件，經檢察官提起公訴（110年度偵字第7
893號），茲被告於準備程序中就被訴事實為有罪之陳述，受命
法官於聽取當事人之意見後，由本院合議庭裁定由受命法官獨任
進行簡式審判程序，判決如下：
    主    文
賴冠宇犯過失致人於死罪，處有期徒刑陸月，如易科罰金，以新
臺幣壹仟元折算壹日。
    犯罪事實及理由
一、本案犯罪事實及證據，除證據應補充「被告賴冠宇於本院準
    備程序及審理時之自白」外，餘均引用檢察官起訴書之記載
    （如附件）。
二、核被告所為，係犯刑法第276條之過失致人於死罪。又本件
    車禍發生後，報案人或勤指中心轉來資料未報明肇事人，員
    警前往現場處理時，被告留在現場，向前來處理之警員承認
    為肇事人，有臺中市政府警察局道路交通事故肇事人自首情
    形紀錄表在卷可查（見相卷第159頁），且於偵查中、本院
    準備程序及審理時，經傳喚皆到庭接受詢問及訊問，堪認被
    告係於有偵查犯罪權限之公務員知悉肇事者係何人前，留待
    現場向前來處理之員警坦承肇事，並接受裁判，核與自首之
    規定相符，爰依刑法第62條前段規定減輕其刑。
三、爰審酌被告駕駛營業小貨車，未禮讓對向直行車先行，貿然
    左轉，致與被害人陳振毅騎乘之機車發生碰撞，肇致本案車
    禍事故，致被害人傷重死亡，其行為雖非如故意行為之惡性
    重大，但因其駕車肇事之行為過於怠忽，驟然釀成此悲劇，
    已對被害人之家屬造成重大傷害，行為應予非難；兼衡被告
    犯後坦承犯行，大學肄業，從事貨運司機，家庭經濟狀況勉
    持（見本院卷第169頁），於本院審理時與被害人父母陳信
    華及施敏琪調解成立，約定賠償新臺幣600萬元，有本院調
    解程序筆錄附卷可稽等一切情狀，量處如主文所示之刑，並
    諭知易科罰金之折算標準。
四、依刑事訴訟法第273條之1第1項、第299條第1項前段、第310
    條之2、第454條第2項，刑法第276條、第41條第1項前段、
    第62條前段，刑法施行法第1條之1第1項，判決如主文。
本案經檢察官洪佳業提起公訴，檢察官宋恭良到庭執行職務。
中    華    民    國    111    年    2    月    23    日
                  刑事第十一庭    法  官  許曉怡
以上正本證明與原本無異。
如不服本判決應於收受送達後20日內向本院提出上訴書狀，並應
敘述具體理由；其未敘述上訴理由者，應於上訴期間屆滿後20日
內向本院補提理由書（均須按他造當事人之人數附繕本）「切勿
逕送上級法院」。
告訴人或被害人如不服判決，應備理由具狀向檢察官請求上訴，
上訴期間之計算，以檢察官收受判決正本之日起算。
                                  書記官  郭淑琪
中    華    民    國    111    年    2    月    23    日
附錄本案論罪科刑法條：
中華民國刑法第276條
因過失致人於死者，處5年以下有期徒刑、拘役或50萬元以下罰
金。
附件：
臺灣臺中地方檢察署檢察官起訴書
                                     110年度偵字第7893號
　　被　　　告　賴冠宇　男　24歲（民國00年00月00日生）
　　　　　　　　　　　　住○○市○○區○○路000號
　　　　　　　　　　　　居臺中市○○區○○○道0段0巷00弄
　　　　　　　　　　　　　000號207室
　　　　　　　　　　　　國民身分證統一編號：Z000000000號
上列被告因過失致死案件，業經偵查終結，認應提起公訴，茲將
犯罪事實及證據並所犯法條分敘如下：
　　　　犯罪事實
一、賴冠宇於民國110年1月21日下午5時52分許，駕駛車牌號碼0
    00-00號營業小貨車，沿臺中市西區公益路自西往東方向行
    駛，行駛至公益路與美村路交岔路口，正欲左轉美村路時，
    未注意禮讓對向直行車先行，依當時情形亦無不能注意之情
    事，仍於未確實注意有無對向來車之情形下遽然左轉，因而
    與對向沿公益路直行前來、由陳振毅騎乘之車牌號碼000-00
    00號普通重型機車發生碰撞，致該機車人車倒地，陳振毅受
    有外傷性右側鎖骨下動靜脈破裂之傷害，送醫急救後，於翌
    （22）日凌晨2時12分許因出血性休克宣告不治。
二、案經陳振毅之母親施敏琪告訴暨本檢察官相驗後簽分偵辦。
　　　　證據並所犯法條
一、證據清單及待證事實：
編號 證據名稱 待證事實 1 被告賴冠宇於警詢及本署偵查中之自白 坦承上揭犯罪事實。 2 死者父親陳信華於警詢中之證述 佐證上揭犯罪事實。 3 臺中市政府警察局第一分局道路交通事故現場圖、道路交通事故調查報告表、補充資料表、道路交通事故談話紀錄表、車禍現場照片、行車紀錄器錄影光碟及翻拍照片 車禍發生過程，證明全部犯罪事實。 4 中國醫藥大學附設醫院急診病歷、本署檢驗報告書、相驗屍體證明書、相驗照片 證明死者係因車禍外傷而死亡之事實。 
二、按轉彎車應讓直行車先行，道路交通安全規則第102條第1項
    第7款訂有明文，被告駕車左轉時，未遵守上揭道路交通安
    全規則課予之注意義務以致肇事，就死者死亡之結果應有過
    失。核被告所為，係犯刑法第276條之過失致死罪嫌。又被
    告於肇事後，在車禍現場停留，於警方前往現場處理車禍時
    ，當場承認為肇事人等情，有臺中市政府警察局道路交通事
    故肇事人自首情形紀錄表存卷可考（見相字卷第159頁），
    符合自首規定，請依刑法第62條前段規定，減輕其刑。
三、依刑事訴訟法第251條第1項提起公訴。
　　此　致
臺灣臺中地方法院
中　　華　　民　　國　 110　　年　　3 　　月　　15　　日
　　　　　　　　　　　　　　　檢　察　官　洪佳業
本件正本證明與原本無異
中　　華　　民　　國　 110　　年　　3 　　月　　26　　日
　　　　　　　　　　　　　　　書　記　官　徐佳蓉